【裁判字號】    90,毒抗,31
【裁判日期】    900116
【裁判案由】    毒品危害防制條例
【裁判全文】
臺灣高等法院刑事裁定                                九十年度毒抗字第三一號
    抗  告  人
    即  被  告  甲○○
右列抗告人因違反毒品危害防制條例案件，不服臺灣台北地方法院八十九年十二月十
三日裁定（八十九年度毒聲字第三０三七號）提起抗告，本院裁定如左：
    主  文
抗告駁回。
    理  由
一、本件抗告意旨略以：原審未依證據即認定抗告人施用毒品，抗告人願再次驗尿，
    且保證不再犯，為此提起抗告云云。
二、經查：抗告人甲○○前於民國八十八年間，因二次施用第二級毒品安非他命案件
    ，依臺灣板橋地方法院（下簡稱板橋地院）裁定送觀察、勒戒後，認無繼續施用
    毒品之傾向，經臺灣板橋地方法院檢察署（下簡稱板橋地檢署）檢察官分於八十
    八年七月二十三日、十二月十五日，以八十八年度偵字第一六六九四號及八十八
    年度毒偵字第二一０七號為不起訴處分，詎甲○○竟於八十九年八月九日前回溯
    九十六小時內某日，在不詳處所，以不詳方法施用第二級毒品安非他命，嗣於八
    十九年八月九日下午五時許，在台北市○○區○○街與漢口街口為警查獲，並扣
    得第二級毒品安非他命一小包等事實。原審檢察官訊據抗告人甲○○矢口否認上
    情，並辯稱：伊於二次觀察勒戒，即未再施用安非他命云云。惟查，抗告人於八
    十九年八月十日（原審檢察官誤載為八月九日）經警採集其尿液經送驗結果呈甲
    基安非他命陽性反應，此有台北市立療養院煙毒尿液檢驗報告書、廣博醫事檢驗
    所濫用藥物檢驗報告各一紙附卷可憑，並有安非他命一小包扣案可稽，抗告人所
    辯並無確據以實其說，委無足採。又抗告人前因施用毒品案件，經分別依板橋地
    院八十八年度毒聲字第四一六九號、第七五四０號裁定送觀察、勒戒後，認無繼
    續施用毒品之傾向，由板橋地檢署檢察官分於八十八年七月二十三日以八十八年
    度偵字第一六六九四號、再於同年十二月十五日以八十八年度毒偵字第二一０七
    號不起訴處分確定，有不起訴處分書及臺灣台北地方法院檢察署刑案資料前科查
    註表在卷足憑，其三犯施用毒品之罪堪予認定。核抗告人係三犯毒品危害防制條
    例第十條之罪，原審因依毒品危害防制條例第二十條第三項但書之規定，裁定令
    入戒治處所施以強制戒治一年，認事用法，尚無不合。抗告意旨空言否認犯行，
    恣意指摘原裁定不當，為無理由，應予駁回。
三、據上論斷，依刑事訴訟法第四百十二條，裁定如主文。
中    華    民    國      九十    年      一        月      十六        日
                            臺灣高等法院刑事第八庭
                                審判長法  官  蔡  秀  雄
                                      法  官  沈  宜  生
                                      法  官  楊  炳  禎
右正本證明與原本無異。
不得再抗告。
                                      書記官  廖  素  花
中    華    民    國     九十     年      一        月      十六        日


司法院資訊處製作；財團法人民間司法改革基金會備份。
